Minutes et répertoires du notaire Protais BIGRE, 14 juin 1610 - 22 octobre 1616 (étude VI)
Archives nationales
Minutes et répertoires du notaire Protais BIGRE (étude VI)
14 juin 1610 - 22 octobre 1616
MC/ET/VI/176 - MC/ET/VI/180
Etude VI; Bigre, Protais
Archives nationales de France
Minutes et répertoires: la loi 2008-696 du 15 juillet 2008 relative aux archives a fixé à 75 ans à compter de la date de l'acte, ou à 25 ans à compter de la date du décès de l'intéressé si ce délai est plus bref, le délai de communication des minutes et répertoires des notaires; ce délai est porté à 100 ans à compter de la date de l'acte si le document se rapporte à un mineur (code du Patrimoine, articles L213-2, 4e d et 5e).
Autres documents de l'étude (dossiers de clients, comptabilité...): s'agissant d'archives privées, ces documents sont communicables selon les modalités fixées par le déposant ou le donateur.
Certains documents ne sont pas accessibles en raison de leur mauvais état de conservation.
Versement
Attention: ce notaire n'a pas laissé de répertoire pour son activité dans l'étude VI.
Des feuillets avec une table alphabétique par nom des clients sont insérés au début de chaque registre des minutes de MC/ET/VI/176 à MC/ET/VI/178.
Accès aux instruments de recherche de tous les notaires de l’étude VI
Archives de l'étude VI
- Minutes de Protais BIGRE, 14 juin 1610 - 22 octobre 1616; MC/ET/VI/176 - MC/ET/VI/180
  - Minutes. 1610, 14 juin - décembre, 14 juin - décembre 1610; MC/ET/VI/176; registre
    Informations complémentaires:
    En tête, table alphabétique par nom de client insérée.
    Joints 2 brevets.
    Informations concernant le classement:
    Le niveau inférieur de description, quand il existe, correspond aux minutes d'actes. Toutes les minutes ne sont pas forcément décrites une à une. Les descriptions de ces minutes sont plus ou moins détaillées.
    - BOUTIQUES AU PALAIS § Vente de BOUTIQUES AU PALAIS en la grande salle, adossée au 3/e/ pilier du coté de la chapelle au dessous de l'effigie de François I, moyn/t/ 11 200 l., 9 novembre 1602; MC/ET/VI/176
      Origine de l'information:
      Fichier dit 'général' XVIIe-XVIIIe siècles, par le personnel du Minutier, 1954-1999 ( fichier papier entièrement dématérialisé; voir contexte dans le Plan d’orientation général - Notaires de Paris, guides thématiques du Minutier).
      Date de révision: 2011-2012
      Date de création de la notice: 2010
      acte de vente
    - Contrat de mariage entre Étienne Le Heudier, doreur de livres, demeurant rue Chartière, fils de défunt François Le Heudier, doreur de livres, et d'Anne Thiout, et Barbe Burgat, fille de Pierre Burgat, chantre de la chapelle du roi, et de Barbe Sauvage, sa femme, demeurant rue des Amandiers., 7 septembre 1610 - 2 octobre 1610; MC/ET/VI/176
      En marge:
      1610, 2 octobre. Quittance de la dot de 150 livres, versée en deniers comptants.
      Documents du Minutier central concernant l'histoire de la musique (1600-1650), par Madeleine Jurgens, tome I [études I à X, 1763 actes], Paris, Archives nationales, 1967, p. 93 (instrument de recherche imprimé dématérialisé, certaines notices sont plus détaillées dans la version intégrale accessible en ligne par la rubrique 'Autres instruments de recherche', voir contexte dans le Plan d’orientation général - Notaires de Paris, guides thématiques du Minutier).
      Date de révision: 2011
      Date de création de la notice: 2009
      Documents du Minutier central concernant l'histoire de la musique (1600-1650), par Madeleine Jurgens, tome I, Paris, Archives nationales, 1967, XVI-1054 p.
      contrat de mariage
    - Testament de Marie Delaistre, veuve de Jean Autrot, sculpteur et peintre du roi, et femme en secondes noces d'Antoine Du Mée, maréchal de forges du roi, demeurant rue Saint-Honoré, paroisse Saint-Eustache., 16 décembre 1610; MC/ET/VI/176
      Election de sépulture en sa paroisse. Elle nomme son second mari exécuteur testamentaire.
      Documents du Minutier central concernant les peintres, sculpteurs et graveurs au XVIIe siècle (1600-1650) [études I à X, 1955 actes], par Marie-Antoinette Fleury, tome I, Paris, S.E.V.P.E.N, 1969, p. 8 p. 9 (instrument de recherche imprimé dématérialisé, certaines notices sont plus détaillées dans la version intégrale accessible en ligne par la rubrique 'Autres instruments de recherche', voir contexte dans le Plan d’orientation général - Notaires de Paris, guides thématiques du Minutier).
      Date de révision: 2010
      Date de création de la notice: 2007
      Documents du Minutier central concernant les peintres, sculpteurs et graveurs au XVIIe siècle (1600-1650), par Marie-Antoinette Fleury, tome I, Paris, S.E.V.P.E.N, 1969, LXXXIV-974 p.
      testament; Saint-Eustache (paroisse); Saint-Honoré (rue); Autrot (veuve); Autrot, Jean; Delaistre, Marie; Du Mée, Antoine; peintre; sculpteur
    - Inventaire après décès de Marie Delaistre, veuve de Jean Autrot, sculpteur et peintre du roi, dressé à la requête d'Antoine Du Mée, maréchal de forges du roi, demeurant rue Saint-Honoré, paroisse Saint-Eustache, son second mari, de Jacques Ancelin, marchand bourgeois de Paris, demeurant rue Plâtrière, son exécuteur testamentaire. En la présence de Marguerite Autrot, veuve de Daniel de Mousseaux, secrétaire ordinaire de la chambre du roi, demeurant rue Saint-Honoré, paroisse Saint-Eustache, fille et seule héritière de la défunte., 24 décembre 1610; MC/ET/VI/176; 28 folios.
      Compléments de description:
      (1) Le scribe écrit Fontaine-Belle-Eau..
      (2) L'inventaire contient aussi un livre journal de soins donnés aux chevaux.
      Documents du Minutier central concernant les peintres, sculpteurs et graveurs au XVIIe siècle (1600-1650) [études I à X, 1955 actes], par Marie-Antoinette Fleury, tome I, Paris, S.E.V.P.E.N, 1969, p. 9 p. 10 (instrument de recherche imprimé dématérialisé, certaines notices sont plus détaillées dans la version intégrale accessible en ligne par la rubrique 'Autres instruments de recherche', voir contexte dans le Plan d’orientation général - Notaires de Paris, guides thématiques du Minutier).
      inventaire après décès; Fontainebleau (Seine-et-Marne); Plâtrière (rue); Saint-Eustache (paroisse); Saint-Honoré (rue); Ancelin, Jacques; Autrot (veuve); Autrot, Jean; Autrot, Marguerite; Delaistre, Marie; Du Mée, Antoine; Du Mée, Guillaume; Jourdain, Claude; Le Roy, Jan; Mousseaux (veuve); Mousseaux, Daniel de; chef d'entreprise; commerçant; maçon; peintre; peintre; sculpteur; secrétaire du roi (Ancien Régime); officier de la Chambre du roi (Ancien Régime)
  - Minutes. 1611, MC/ET/VI/177; registre. Document détérioré.
    Manque(s) constaté(s) dans cet article:
    L'article est incomplet.
    En tête, table alphabétique par nom de client de A à H insérée.
    - Plusieure actes concernant la fonction d'Antoine ARNAUD, auditeur en la Chambre des comptes, contrôleur général des finances., 1579; MC/ET/VI/177
      Fichier dit 'général' XVIe siècle (env. 30.000 actes), par le personnel du Minutier, 1930-1999 (fichier papier entièrement dématérialisé; voir contexte dans le Plan d’orientation général - Notaires de Paris, guides thématiques du Minutier).
      Date de création de la notice: 2008
      Arnauld, Antoine; auditeur de justice; contrôleur général des finances (Ancien Régime)
    - Accord entre Ancelot Duingue, maître joueur d'instruments, demeurant rue du Bouloir, et Denis Dangereux, également maître joueur d'instruments, demeurant rue Saint-Honoré, paroisse Saint-Eustache, mettant fin aux procès criminels par eux intentés, au Châtelet, l'un à l'encontre de l'autre en raison des injures 'atroces et scandaleuses' échangées entre les parties. L'accord se fait moyennant versement de 3 livres 4 sols par Duingue à Dangereux., 23 mars 1611; MC/ET/VI/177
      Documents du Minutier central concernant l'histoire de la musique (1600-1650), par Madeleine Jurgens, tome I [études I à X, 1763 actes], Paris, Archives nationales, 1967, p. 524 (instrument de recherche imprimé dématérialisé, certaines notices sont plus détaillées dans la version intégrale accessible en ligne par la rubrique 'Autres instruments de recherche', voir contexte dans le Plan d’orientation général - Notaires de Paris, guides thématiques du Minutier).
      Duingue, Ancelot; Dangereux, Denis
    - Testament d'Alexandre de Bogy, écossais, écuyer, ci-devant archer des gardes du corps du roi, logé rue de Beauvais en la maison de Jacques Hugen, joueur d'instruments, paroisse Saint-Eustache., 30 mai 1611; MC/ET/VI/177
      Documents du Minutier central concernant l'histoire de la musique (1600-1650), par Madeleine Jurgens, tome I [études I à X, 1763 actes], Paris, Archives nationales, 1967, p. 547 (instrument de recherche imprimé dématérialisé, certaines notices sont plus détaillées dans la version intégrale accessible en ligne par la rubrique 'Autres instruments de recherche', voir contexte dans le Plan d’orientation général - Notaires de Paris, guides thématiques du Minutier).
    - Mise en apprentissage par Pierre Tourneur, maître menuisier, demeurant sous les piliers des Halles, de son fils Denis, âgé de quatorze ans, pour cinq années, chez Ancelot Duingue, maître joueur d'instruments, demeurant rue du Bouloir, qui promet de lui enseigner son art, de le nourrir, de le loger, moyennant 120 livres, dont la moitié est versée comptant., 26 septembre 1611; MC/ET/VI/177
      Documents du Minutier central concernant l'histoire de la musique (1600-1650), par Madeleine Jurgens, tome I [études I à X, 1763 actes], Paris, Archives nationales, 1967, p. 327 (instrument de recherche imprimé dématérialisé, certaines notices sont plus détaillées dans la version intégrale accessible en ligne par la rubrique 'Autres instruments de recherche', voir contexte dans le Plan d’orientation général - Notaires de Paris, guides thématiques du Minutier).
    - Déclaration d'Ancelot Duingue révélant que, malgré les clauses portées au contrat précédent, il s'est arrêté avec Pierre Tourneur aux modalités suivantes: si l'apprenti est capable de jouer sa partie à la fin de la seconde année Duingue le tiendra quitte du reste de son temps; Tourneur nourrira et logera son fils; les parties, au lieu de 120 livres, s'accordent à 60 livres et à la fourniture d'une couche en bois de noyer., 26 septembre 1611; MC/ET/VI/177
    - Testament de Robert Mesnart, marbrier du roi, logé dans la tour de bois, près et attenant la Porte neuve, paroisse Saint-Germain-l'Auxerrois, dicté en état de maladie., 13 octobre 1611; MC/ET/VI/177
      Le testateur déclare qu'il lui est dû plusieurs sommes d'argent: par M. de Castelle, pour ouvrages de marbre, une somme non précisée, par Michel Ourdet, sculpteur à Rouen, une somme de 120 livres, sur laquelle il a reçu 60 livres; et par le sieur Zamet, pour du pavé de marbre fait en une étuve de sa maison, une somme d'argent non précisée..
      Le testateur déclare qu'il doit, avec Jacques Rousseau, son gendre, au sieur de La Fontaine, une certaine somme pour achat de bois de charpenterie destiné à son logis de l'île du Palais..
      Exécutrice testamentaire: Marie Cocquerel, sa femme. (1).
      Compléments de description: (1) Le testament est suivi de deux signatures informes et illisibles.
      Documents du Minutier central concernant les peintres, sculpteurs et graveurs au XVIIe siècle (1600-1650) [études I à X, 1955 actes], par Marie-Antoinette Fleury, tome I, Paris, S.E.V.P.E.N, 1969, p. 490 (instrument de recherche imprimé dématérialisé, certaines notices sont plus détaillées dans la version intégrale accessible en ligne par la rubrique 'Autres instruments de recherche', voir contexte dans le Plan d’orientation général - Notaires de Paris, guides thématiques du Minutier).
      testament; Neuve (porte); Cité (île de la); Rouen (Seine-Maritime); Castelle (M. de); Cocquerel, Marie; La Fontaine (M. de); Mesnart, Robert; Ourdet, Michel; Rousseau, Jacques; Zamet (M.); tailleur de pierre; sculpteur
  - Minutes. 1613, MC/ET/VI/178; Document détérioré.
    - ROUXEL (Pierre de) Chevalier, conseiller du Roi en ses conseils d'état et privé, l'un des gouverneurs pour Sa Majesté en Normandie, baron de MEDAVY et autres lieux, à présent logé à Paris, rue Saint-Honoré, vis à vis des Quinze-Vingts § Déclaration de Pierre de ROUXEL comme autorisé par Charlotte de SAULTEUR, son épouse, fille et héritière de feu Guillaume de SAULTEUR., 2 décembre 1613; MC/ET/VI/178
      déclaration; Rouxel, Pierre de
  - Minutes. 1615, MC/ET/VI/179; registre. Document détérioré.
    - Transport par François Ridet, bourgeois de Paris, demeurant rue d'Orléans, à Étienne Mérat, joueur d'instruments, de tout le droit qu'il peut avoir sur les meubles saisis par Catherine Bardin, femme de Pierre Ridet, moyennant 150 livres., 7 janvier 1615; MC/ET/VI/179
      Documents du Minutier central concernant l'histoire de la musique (1600-1650), par Madeleine Jurgens, tome I [études I à X, 1763 actes], Paris, Archives nationales, 1967, p. 582 (instrument de recherche imprimé dématérialisé, certaines notices sont plus détaillées dans la version intégrale accessible en ligne par la rubrique 'Autres instruments de recherche', voir contexte dans le Plan d’orientation général - Notaires de Paris, guides thématiques du Minutier).
    - FONTAINEBLEAU (château de) § Démission par Filippo DIAMATO, chef de panneterie bouche de la Reine, garde et concierge pour Sa Majesté de sa maison et conciergerie de La Mynoye dépendant du château de FONTAINEBLEAU de sa charge de concierge en faveur de Charles MONJAY et Nicole POIGNANT, sa femme., 13 février 1615; MC/ET/VI/179
      Diamato, Filippo; Monjay, Charles; Poignant, Nicole
    - Transport par Etienne Bruslé, secrétaire de chambre du roi, d'une rente ayant appartenu à défunt Etienne Bruslé, notaire au Châtelet, son père., 2 avril 1615; MC/ET/VI/179
      Notaires des XVIe-XVIIIe siècles (4153 actes), par Claire Béchu, Catherine Grodecki, Marie-Antoinette Fleury, Madeleine Jurgens, Marie-Françoise Limon-Bonnet, Pierre-Yves Louis, Xenia Pamfilova, Isabelle Pebay, v. 1950, 1986-1994 (fichier papier entièrement dématérialisé; voir contexte dans le Plan d’orientation général - Notaires de Paris, guides thématiques du Minutier).
      Date de création de la notice: 2004
      cession; Bruslé, Etienne (fils); Bruslé, Etienne (père); notaire; secrétaire du roi (Ancien Régime); officier de la Chambre du roi (Ancien Régime)
    - Contrat d'apprentissage pour deux ans, au profit de Jean Guillard, fils de Jean Guillard, maître peintre et sculpteur à Rouen, entre Bonaventure Gounier, marchand mercier grossier, demeurant sur le pont Notre-Dame, et Romain Prunier, maître peintre et sculpteur à Rouen, demeurant temporairement à Paris, rue Neuve-Saint-Louis, moyennant 40 livres tournois., 24 mars 1646; MC/ET/VI/179
      L'apprenti sera nourri, logé, blanchi, et son maître lui assurera le raccomodage de ses habits et chaussures..
      Pièce jointe:.
      - Rouen, 1646, 20 mars. - Procuration de Jean Guillard père, à Bonaventure Gounier.
      Documents du Minutier central concernant les peintres, sculpteurs et graveurs au XVIIe siècle (1600-1650) [études I à X, 1955 actes], par Marie-Antoinette Fleury, tome I, Paris, S.E.V.P.E.N, 1969, p. 604 (instrument de recherche imprimé dématérialisé, certaines notices sont plus détaillées dans la version intégrale accessible en ligne par la rubrique 'Autres instruments de recherche', voir contexte dans le Plan d’orientation général - Notaires de Paris, guides thématiques du Minutier).
      contrat d'apprentissage; procuration; Neuve-Saint-Louis (rue); Notre-Dame (pont); Rouen (Seine-Maritime); Gounier, Bonaventure; Guillard, Jean (fils); Guillard, Jean (père); Prunier, Romain; commerçant; peintre; sculpteur
  - Minutes. 1616, janvier - 22 octobre, janvier - 22 octobre 1616; MC/ET/VI/180; registre
    - Déclaration par laquelle Jean de La Motte, violon ordinaire de la chambre du roi, demeurant rue de la Coutellerie, reconnaît que sur la somme de 3.360 livres consignée entre les mains de Claude Gallard, receveur des consignations du Châtelet, par Pierre Vallet, brodeur et valet de chambre du roi, à cause de l'adjudication à lui faite de la moitié d'une maison rue du Four, saisie sur ledit Vallet qui l'avait achetée d'Étienne Vigier, ledit Gallard lui a baillé 477 livres 13 sols pour arrérages d'une rente constituée par Vigier et cédée à de La Motte le 5 août 1614., 28 mai 1616; MC/ET/VI/180
      À la suite:
      1616, 28 mai. Quittance de 127 livres 5 sols 6 deniers pour les arrérages de la rente.
      Documents du Minutier central concernant l'histoire de la musique (1600-1650), par Madeleine Jurgens, tome I [études I à X, 1763 actes], Paris, Archives nationales, 1967, p. 183 (instrument de recherche imprimé dématérialisé, certaines notices sont plus détaillées dans la version intégrale accessible en ligne par la rubrique 'Autres instruments de recherche', voir contexte dans le Plan d’orientation général - Notaires de Paris, guides thématiques du Minutier).
      La Motte, Jean de
    - Inventaire après décès de Nicolas Lerambert, maître sculpteur et peintre, travaillant ordinairement pour le roi, demeurant dans l'enclos du château du Louvre, dressé à la requête de Marie Picard, sa veuve, de Germain et Simon Lerambert, maîtres sculpteurs et peintres, demeurant ledit Germain rue de la Ferronnerie et ledit Simon dans l'enclos du Louvre, de Pierre de La Vallée, maître maçon, en son nom et au nom de Louise Lerambert, sa femme, frères et soeur dudit défunt. En la présence de Noël Picard, maître barbier chirurgien, demeurant à Coulommiers-en-Brie, près de ladite veuve, et représentant Claude Danet, maître maréchal à Paris, et Barbe Lerambert, sa femme, beau-frère et soeur du défunt., 25 juin 1616; MC/ET/VI/180; 7 folios.
      Les lieux qu'il occupait consistent en une chambre et galetas et petit cabinet..
      En la chambre:.
      8 tableaux garnis de leurs châssis sur toile représentant 'portraits et paysages (peinture)' .. 8 l..
      En un petit cabinet au haut de ladite maison, où ledit défunt faisoyt son èstude:.
      plusieurs figures tant entières qu'imparfaites de plâtre, terre et cire, quelques dessins en papier et une méchante tablette, prisés .. 18 l..
      Bagues et joyaux estimés .. 241 l..
      Parmi les titres et papiers, il faut citer:.
      - contrat de mariage du défunt et de ladite Marie Picard, du 17 février 1615, devant Balthazard Boucher, commis au tabellionnage de Coulommiers.
      Précisions sur les lieux: Paris--Louvre (palais du, enclos)
      Documents du Minutier central concernant les peintres, sculpteurs et graveurs au XVIIe siècle (1600-1650) [études I à X, 1955 actes], par Marie-Antoinette Fleury, tome I, Paris, S.E.V.P.E.N, 1969, p. 417 (instrument de recherche imprimé dématérialisé, certaines notices sont plus détaillées dans la version intégrale accessible en ligne par la rubrique 'Autres instruments de recherche', voir contexte dans le Plan d’orientation général - Notaires de Paris, guides thématiques du Minutier).
      inventaire après décès; Coulommiers (Seine-et-Marne); Ferronnerie (rue de la); Louvre (palais du); Boucher, Balthazard; Danet, Claude; La Vallée, Pierre de; Lerambert, Barbe; Lerambert, Germain; Lerambert, Louise; Lerambert, Nicolas; Lerambert, Simon; Picard, Marie; Picard, Noël; chirurgien; maréchal-ferrant; maçon; peintre; sculpteur